臺灣新竹地方法院刑事宣示判決筆錄　　　 96年度訴字第313號
公　訴　人　臺灣新竹地方法院檢察署檢察官
被　　　告　戊○○
指定辯護人　羅秉成律師
上列被告因貪污治罪條例案件，經檢察官提起公訴（95年度偵字
第2588號），嗣經檢察官於審理程序聲請改依協商程序而為判決
，本院於中華民國96年11月9日下午4時，在本院刑事第七法庭宣
示判決，出席職員如下：
　　　　　　　　審判長法　官　劉兆菊
法官起立朗讀判決主文、犯罪事實要旨、處罰條文，及告以上訴
限制、期間並提出上訴狀之法院，且諭知記載其內容：本院判決
如下：
一、主  文
戊○○共同未依廢棄物清除許可文件內容貯存、清除、處理廢棄
物，處有期徒刑壹年，減為有期徒刑陸月，如易科罰金，以銀元
佰元即新臺幣玖佰元折算壹日。
二、犯罪事實要旨：
（一）緣高健康（另經臺灣新竹地方法院檢察署檢察官通緝中，
      曾對外化名汪國慶）與丁○○（未據檢察官提起公訴）、
      壬○○（由本院以宣示判決筆錄判處有期徒刑1年6月，減
      為有期徒刑9月，緩刑4年）、戊○○分別為朋友關係，高
      健康與丙○○（業經本院通緝仍未到案）為夫妻，2人於
      民國92年10月6日成立歡喜環保科技有限公司（前身為歡
      喜環保工程有限公司，負責人為蓋寰宇，於92年8月1日取
      得新竹縣政府核發之92竹縣廢乙字第0054號清除許可證，
      92年10月6日申請變更登記為歡喜環保科技有限公司，並
      變更負責人為戊○○，再於93年5月10日變更負責人為壬○○，下稱歡喜公司，嗣歡喜公司復於93年8月17日，取
      得新竹縣政府核發之92竹縣廢乙字第0054-01號清除許可
      證，上開許可證針對廢棄物之種類、每月許可數量，固已
      列明，取得許可，惟就其清除、處理之方式、場所，則未
      列明，亦未得主管機關之許可），丁○○綜理歡喜公司內
      部大小事務，戊○○、壬○○則為歡喜公司前後任名義負
      責人，實際負責人為高健康，其等均明知歡喜公司所取得
      之上開廢棄物清除許可證，固得清除一般廢棄物及一般事
      業廢棄物，惟相關事業廢棄物清除之方式及地點，仍須列
      明，於申請清除許可證時，一併由主管機關審核，即有關
      廢棄物之清除應依上開新竹縣政府核發之許可證許可內容
      貯存、清除、處理廢棄物，如未依規定貯存、清除、處理
      ，仍屬違法貯存、清除、處理廢棄物行為。
（二）另歡喜公司實際負責人高健康並指示歡喜公司會計、行政
      人員子○○、寅○○（此2人由本院另以宣示判決筆錄均
      判處有期徒刑1年4月，減為有期徒刑8月，緩刑3年），於
      92年12 月2日，由員工庚○○（由本院另以宣示判決筆錄
      判處有期徒刑1年2月，減為有期徒刑7月，緩刑3年）具名
      向地主辛○○承租所有之新竹市○○段488、494、495地
      號3筆土地，合計面積約1,976坪，供歡喜公司堆放所載運
      回來事業廢棄物，辛○○則因不識字，委由其從事代書業
      之姪子彭家和協助處理租賃契約簽約事宜，辛○○與彭家
      和（未據檢察官提起公訴）均知悉高健康所經營之歡喜公
      司為環保科技公司，其營業項目即為處理一般廢棄物及一
      般事業廢棄物，且辛○○應知未經主管機關許可，不得提
      供土地堆置事業廢棄物，縱承租人將之供作堆置事業廢棄
      物使用，亦不違反其本意之情況下，由辛○○基於違反廢
      棄物清理法之犯意，彭家和則基於幫助之犯意，在彭家和
      之協助簽約下，先由辛○○與庚○○於92年12月2日在彭
      家和代書事務所簽訂土地租賃契約書，其中契約書第5條
      明文規定：「甲方（指由庚○○代理出面締約之歡喜公司
      ）於租賃期間，得於標的土地上設置安全圍籬，並堆放土
      石等物，停放運輸車輛之使用」，辛○○復於同日與歡喜
      公司之員工吳清烽簽訂相同內容之土地租賃契約，復於93
      年3月26日在上開由吳清烽出面簽具之土地租賃契約書上
      ，由不詳之人表明立契約書人更名為「戊○○」，並捺「
      戊○○」之印文，又癸○○再於93年5月間某不詳日期以
      回溯填載土地契約書日期為92年12月1日之方式，與辛○○簽訂同上開內容之土地租賃契約書，嗣於93年6月14日
      ，歡喜公司再與辛○○簽訂土地使用同意書，明文約定：
      辛○○同意將其出租之土地，自93年6月起提供予歡喜公
      司作為設置營建混合物資源處理場之用，預計98年7月歸
      還使用權之意旨，由辛○○提供上揭土地供歡喜公司堆置
      所載運回來之垃圾等廢棄物，歡喜公司方面並由壬○○開
      立付款人為第七商業銀行、票面金額新臺幣（下同）12萬
      元、12萬元、24萬元、24萬元，票號分別為SS0000000號
      、SS0000000號、SS0000000號、SS0000000號支票4張，合
      計72萬元支付租金。另彭家和因前開參與協助辛○○辦理
      土地出租事宜之過程中，明知歡喜公司已向辛○○承租面
      積高達1, 976坪之土地，且應知未經主管機關許可，不得
      提供土地堆置廢棄物，由上開幫助之犯意提升為違反廢棄
      物清理法之犯意，復於93 年5月11日，與代理歡喜公司出
      面締約之癸○○（另經臺灣新竹地方法院檢察署檢察官為
      不起訴處分），簽訂土地租賃契約書（此契約內之出租人
      誤載為癸○○、承租人則誤載為彭家和，明顯錯置），由
      彭家和出租所有新竹市○○段492 、493地號2筆合計面積
      約1,000坪之土地，該契約書第4條明文約定：「乙方（指
      承租人）在承租甲方（出租人）土地期間得以設置安全圍
      籬，承租範圍得以堆置土石及停放車輛使用…」等語，彭
      家和復未得主管機關之許可，提供上揭土地供歡喜公司堆
      放事業廢棄物及停放車輛使用，歡喜公司方面並開立付款
      人為臺灣中小企業銀行、票面金額18萬元、18萬元、票號
      分別為AS0000000號、AS0000000號支票2張，合計36萬元
      支付租金。
（三）歡喜公司承租上開土地後，自92年12月2月後至93年7月7
      日前某不詳時間內，高健康、丙○○、丁○○、壬○○、
      戊○○、子○○、甲○○、庚○○、乙○○、己○○、寅
      ○○、徐列炘、癸○○基於共同未依廢棄物清除許可文件
      內容清除廢棄物之集合犯意聯絡，並未就廢棄物貯存、清
      除、處理之地點，於申請許可證時一併列明，取得主管機
      關之許可，即未依廢棄物清除許可文件內容清除廢棄物，
      以合法清除廢棄物業者從事處理廢棄物、資源回收為名，
      實際上為對外向臺北、桃園、新竹不特定事業或建築工地
      招攬，即受託清除事業廢棄物，之後將放受之建築廢棄物
      ，違法堆置在未經主管機關許可之地點。由高健康負責歡
      喜公司之運作，壬○○負責垃圾分類，戊○○負責駕駛大
      卡車，載運受委託清除之廢棄物，丙○○負責歡喜公司出
      納及行政事項，丁○○則綜理歡喜公司之大小事務，高健
      康並雇用寅○○、子○○負責歡喜公司之行政及會計事項
      ，雇用甲○○擔任歡喜公司技術員，雇用徐列炘（另經臺
      灣新竹地方法院檢察署檢察官為不起訴處分）、癸○○擔
      任大卡車司機，負責載運受委託清除之廢棄物；雇用庚○○、吳清烽（另併由臺灣高等法院審理）擔任業務員，負
      責至各產生廢棄物之事業或建築工地接洽，並接受委託處
      理事業廢棄物，雇用乙○○負責總務工作，並於93年8月
      15、16日間雇用己○○擔任新竹市○○段488、49 4、495
      、492、493地號5筆土地之安全維護及清潔工作，渠等固
      明悉歡喜公司已取得新竹縣政府核發清除許可證，惟均未
      依許可內容貯存、處理廢棄物，並將受委託清除之廢棄物
      ，以資源回收、垃圾分類為藉口，載運事業廢棄物至上開
      向辛○○、彭家和承租之新市○○段488、494、495、492
      、49 3地號土地上堆放，造成污染及散發惡臭。
（四）直至93年5月7日新竹市環境保護局（下稱新竹市環保局）
      接獲民眾檢舉，於同年月7日由新竹市環保局技士賴明霞
      至新竹市○○段488、494、495、492、493地號土地稽查
      ，並於同年月14日針對新竹市○○段488、494、495、492
      、493地號土地上堆置大量建築廢棄物並露天存放，已造
      成地面污染及散發惡臭情事，以竹市環四字第0930400658
      號函附告發單並限期於93年6月1日前完成改善，高健康為
      逃避新竹市環保局稽查，遂由癸○○擔任人頭受處分人，
      93年7月7日起遭新竹市環保局開始連續行政處罰，迄93年
      8月23日，始由新竹市環保局確定清除改善完畢，惟此之
      前，於93年8月20日高健康、壬○○又將海濱路土地承租
      人改為己○○。歡喜公司復自93年9月3月起持續在上開向
      辛○○、彭家和所承租之土地上，以前開手法堆置受委託
      清除事業廢棄物，並於新竹市環保局稽查人員前往稽查時
      ，改由己○○擔任人頭受處分人，歡喜公司並於93年11月
      10日，由子○○、寅○○以劃撥方式繳交以癸○○名義告
      發之罰款111萬4,000元。復自93年11月18日起，歡喜公司
      再遭新竹市環保局以每日3萬元罰鍰，按日處罰至93年12
      月28日止。
（五）丑○○擔任新竹市環保局約僱人員，嗣後調至新竹市環保
      局第四課，並於93年7月27日起負責承辦歡喜公司位於新
      竹市○○段488、494、495、492、493地號5筆土地之稽查
      工作，為依法從事公務之人。丑○○明知依「廢棄物清理
      法按日連續處罰執行準則」第9條規定，按日連續處罰之
      停止日，須係在檢齊完成改善之證明文件送達處分機關
      後，經查驗認定改善完成後，以暫停日為停止日，經處
      分機關、目的事業主管機關依法令命其停工、停業或歇業
      者，自其停工、停業或歇業日起，停止按日連續處罰等之
      規定，惟因於93年12月底某不詳時間，新竹市議員蔡錕鈺
      至新竹市環保局局長張見聰辦公室關心歡喜公司遭按日連
      續處罰一事，張見聰局長則命承辦人丑○○及課長黃秉瑜
      一同前來了解情形後，丑○○明知歡喜公司在以每日3萬
      元按日連續處罰後，並未查驗改善，新竹市環保局亦未命
      令歡喜公司停工，並無停止按日連續處罰之事由，竟違背
      該法令，為圖歡喜公司免受到按日處罰之行政處分，自93
      年12月29日起，擅自停止對歡喜公司之連續處罰（原裁處
      書之負責人載為己○○，惟受處分法人應為歡喜公司），
      致歡喜公司持續在前開地號土地上堆置廢棄物，迄於歡喜
      公司以94年1月11日以己○○名義向新竹市環保局提出（
      94年）新字第940102號函附之停工通知後，丑○○於同年
      1月31日至前開地號土地現場巡視稽查時，口頭命令歡喜
      公司停工，歡喜公司並於同年2月1日以（94年）新字第
      940101號函附以己○○名義製作清除計畫書，向新竹市環
      保局報備並申請展期，新竹市環保局依其行政裁量權，於
      94年3月16日以竹市環四字第0940002336號函覆同意該項
      清除計畫書，且命歡喜公司於94年5月1日前依照檢附之清
      理計畫書內容及時間完成改善，然歡喜公司於94年3月將
      現場機具搬離，遺留約5萬立方公尺之營建廢棄物未清理
      。歡喜公司於94年4月辦理歇業，新竹市環保局於94年5月
      1日，前開清除計畫完成期限屆滿後，始恢復按日連續處
      罰（惟裁處書所載裁處對象應係歡喜公司，原裁處書以己○○為裁處對象，應屬誤載），核丑○○自93年12月29日
      至94年1月30日止（同年1月31日口頭命令歡喜公司停工前
      ）計33日（起訴書誤認為162日），按新竹市環保局以每
      日3萬元罰鍰計算，丑○○使歡喜公司減免支出99萬元之
      罰鍰支出，而圖利歡喜公司（嗣經新竹市環保局於96年5
      月24日以新竹市環境保護局執行違反廢棄物清理法案件竹
      市環四字第931229~9 40501號等124份裁處書裁處在案）
      。
三、處罰條文：
    廢棄物清理法第46條第4款後段，中華民國九十六年罪犯減
    刑條例第2條第1項第3款、第7條、第9條，刑法第2條第1項
    前段、第11條前段、第28條、修正前刑法第41條第1項前段
    。
四、附記事項：
（一）本案當事人之協商合意內容，除均願受前開主文所示之科
      刑之宣告外，被告戊○○已向所指定之公益團體即財團喜
      憨兒社會福利基金會附設新竹縣私立喜憨兒中心捐款新臺
      幣（下同）8萬元一節，有被告戊○○所提出之郵政跨行
      匯款申請書1紙在卷可查（見本院卷【二】第251頁）。
（二）又被告戊○○所犯上開之罪，犯罪時間係在96年4月24日
      以前，核與中華民國九十六年罪犯減刑條例第2條第1項第
      3 款規定相符，應予減刑，爰依法減輕其刑如主文所示。
五、協商判決除有刑事訴訟法第455條之4第1項第1款於本訊問程
    序終結前，被告撤銷協商合意或檢察官撤回協商聲請者；第
    2款被告協商之意思非出於自由意志者；第4款被告所犯之罪
    非第455條之2第1項所定得以協商判決者；第6款被告有其他
    較重之裁判上一罪之犯罪事實者；第7款法院認應諭知免刑
    或免訴、不受理者情形之一，及違反同條第2項「法院應於
    協商合意範圍內為判決；法院為協商判決所科之刑，以宣告
    緩刑或二年以下有期徒刑、拘役或罰金為限」之規定者外，
    檢察官與被告均不得上訴。
六、如有前項得上訴之情形，得自收受宣示判決筆錄送達之日起
    10日內，向本院提出上訴書狀，上訴於第二審法院。
中　　華　　民　　國　　96　　年　　11　　月　　9   　日
                    刑事第四庭
                                   書  記  官  蕭汝芳
                                   審判長法官  劉兆菊
以上正本證明與原本無異。
中　　華　　民　　國　　96　　年　　11　月　　  9　日
                                   書  記  官  蕭汝芳
附錄本案論罪科刑法條全文：
廢棄物清理法第46條第4款
有下列情形之一者，處1年以上5年以下有期徒刑，得併科新臺幣
3百萬元以下罰金：
四、未依第四十一條第一項規定領有廢棄物清除、處理許可文件
    ，從事廢棄物貯存、清除、處理，或未依廢棄物清除、處理
    許可文件內容貯存、清除、處理廢棄物。
